【裁判字號】    97,上易,444
【裁判日期】    970925
【裁判案由】    竊盜
【裁判全文】
臺灣高等法院臺南分院刑事判決         97年度上易字第444號
上  訴  人
即  被  告  甲○○
上列上訴人因竊盜案件，不服臺灣雲林地方法院97年度易字第45
0號中華民國97年6月27日第一審判決（起訴案號：臺灣雲林地方
法院檢察署97年度偵字第2250號），提起上訴，本院判決如下：
    主  文
上訴駁回。
甲○○緩刑參年。
    事  實
一、甲○○因缺錢花用，竟意圖為自己不法之所有，於民國97年
    4月30日下午2時至3時許，攜帶其所有客觀上足以對人之生
    命、身體安全構成威脅、可供兇器使用之鐵剪刀、老虎鉗、
    螺絲起子各1支，至雲林縣大埤鄉尚義村尚義6號已停止營運
    之「崇先中學」西側3樓宿舍，以上開工具拆卸冷氣機散熱
    片，而竊取「崇先中學」所有、由前庶務主任乙○○所管理
    之冷氣機散熱片3片得手後，正欲拆卸其他冷氣散熱片時，
    為警當場查獲，並扣得已拆卸完成之冷氣機散熱片3片及上
    開鐵剪刀、老虎鉗、螺絲起子各1支。
二、案經雲林縣警察局斗南分局報告臺灣雲林地方法院檢察署檢
    察官偵查起訴。
    理  由
壹、程式方面：
    本件被告所犯為死刑、無期徒刑、最輕本刑為3年以上有期
    徒刑以外之罪，亦非屬高等法院管轄之第一審案件，其就被
    訴事實為有罪之陳述，經告知簡式審判程序之旨，並聽取檢
    察官、被告之意見後，依刑事訴訟法第273條之1第1項、第2
    73條之2等規定，裁定行簡式審判程式，且不受同法第159條
    第1項、第161條之2、第161條之3、第163條之1及第164條至
    第170條所規定證據能力認定及調查方式之限制，合先敘明
    。
貳、實體方面：
一、上揭犯罪事實，業據被告於警偵、原審及本院審理中均坦承
    不諱，並經被害人「崇先中學」前庶務主任乙○○委託簡勇
    鵬領回失竊贓物，有贓物認領保管單1紙及查獲照片6張附卷
    可稽；此外，復有被告所有供犯罪所用之鐵剪刀、老虎鉗、
    螺絲起子各1支扣案可證。綜上足認，被告前揭自白核與事
    實相符，應堪採為被告有罪之證據，則被告犯行堪以認定。
二、查扣案鐵剪刀、老虎鉗、螺絲起子各1支，均為金屬材質，
    且質地堅硬，鐵剪刀長約25公分、老虎鉗長約22公分、螺絲
    起子長約8公分，上開工具在客觀上均足以對人之生命、身
    體安全構成威脅，可供兇器使用乙情，業經原審當庭勘驗無
    誤（原審卷第14頁反面），均屬兇器。是核被告所為，係犯
    刑法第321條第1項第3款之攜帶兇器竊盜罪。
三、原審以被告罪證明確，適用刑法第321條第1項第3款，並審
    酌被告身體健全，竟不思以合法途徑獲取財物，因一時貪念
    ，而為本件竊盜犯行，惟念其犯後已坦白認錯，深具悔意，
    及被害人已領回失竊贓物，暨被告之家庭、經濟狀況等一切
    情狀，量處有期徒刑6月，並諭知如易科罰金之折算標準。
    扣案鐵剪刀、老虎鉗、螺絲起子各1支，均係被告所有供犯
    罪所用之物，業據其供承在卷（原審卷第14頁反面），依刑
    法第38條第1項第2款規定，宣告沒收。認事用法，核無不合
    ，量刑亦堪認妥適。被告上訴意旨指摘原判決量刑過重不當
    ，為無理由，應駁回其上訴。
四、然本件被告前於91年間雖曾受有期徒刑以上刑之宣告，然於
    執行完畢後，5年以內未曾因故意犯罪受有期徒刑以上刑之
    宣告，有台灣高等法院被告全國前案紀錄表在卷可憑（詳本
    院卷12頁）。又被告本件竊盜犯後，始終坦承犯行，並與被
    害人和解，有和解書在卷可憑（本院卷19頁），而被告現從
    事臨時工，無固定工作，有三個小孩，其妻患有甲狀線亢進
    症，有戶籍謄本及診斷證明書在卷（本院卷第39、40頁）可
    稽，本院因認被告前開所宣告之刑，以暫不執行為適當，爰
    依刑法第74條第1項第2款規定，宣告緩刑3年，以啟自新。
據上論結，應依刑事訴訟法第368條、刑法第74條第1項第2款，
判決如主文。
本案經檢察官邱克斌到庭執行職務。
中    華    民    國    97    年    9     月    25    日
                  刑事第二庭    審判長法  官  葉居正
                                      法  官  郭千黛
                                      法  官  洪碧雀
以上正本證明與原本無異。
不得上訴。
                                      書記官  魏芝雯
中    華    民    國    97    年    9     月    26    日
附錄：本判決論罪科刑法條
中華民國刑法第321條
犯竊盜罪而有左列情形之一者，處六月以上、五年以下有期徒刑：
一、於夜間侵入住宅或有人居住之建築物、船艦或隱匿其內而犯
    之者。
二、毀越門扇、牆垣或其他安全設備而犯之者。
三、攜帶兇器而犯之者。
四、結夥三人以上而犯之者。
五、乘火災、水災或其他災害之際而犯之者。
六、在車站或埠頭而犯之者。
前項之未遂犯罰之。


司法院資訊處製作；財團法人民間司法改革基金會備份。
